臺灣高雄地方法院民事判決　　　　　　　　　　　　　　　九十一年簡上字第九三號
　　上　訴　人　乙○○
　　被　上訴人　甲○○
　　訴訟代理人　丙○○
右當事人間給付借款事件，上訴人對於民國九十年十一月三十日本院高雄簡易庭八十
九年度雄簡字第三八五一號第一審判決提起上訴，本院判決如左：
    主  文
上訴駁回。
第一、二審訴訟費用〈除減縮部分外〉由上訴人負擔。
原判決所命給付之金額，減縮為新台幣貳拾玖萬陸仟壹佰玖拾貳元。
    事  實
甲、上訴人方面：
  一、聲明：請求判決（一）原判決廢棄。（二）被上訴人在第一審簡易之訴應予駁
      回。
  二、陳述：除與原審判決書所載者相同茲予引用外，補稱：
  （一）我雖然有欠被上訴人借款，但是我還有八十九年九月份薪資未領，如果扣除
        該筆薪資後，其餘部分我沒有意見。
  （二）我已經在九十一年四月二十二日辦理移交手續，其中尚有三家店家未收貨款
        共計新台幣〈下同〉九萬二千四百元，現在已經收回三萬三千六百元，尚有
        五萬八千八百元未收回，本人願意從未領取之九月份薪資九萬二千六百零八
        元中扣除，對於被上訴人請求貳拾玖萬陸仟壹佰玖拾貳元沒有意見，我願意
        清償。
  三、證據：援用原審提出之証據方法，另提出移交手續紀錄影本一紙為証。
乙、被上訴人方面：
  一、聲明：請求駁回上訴，第二審訴訟費用由上訴人負擔。
  二、陳述：除與原審判決書所載者相同茲予引用外，補稱：
  （一）原判決命被告即上訴人應給付原告即被上訴人參拾參萬元及自民國八十九年
        十一月二十六日起至清償日止，按年息百分之五計算之利息，請求減縮為貳
        拾玖萬陸仟壹佰玖拾貳元及自民國八十九年十一月二十六日起至清償日止，
        按年息百分之五計算之利息。
  （二）上訴人之前九月份薪資九萬二千六百零八元未領取是因為她沒有到公司辦理
        離職手續，另如上訴人所言，尚有三家店家的貨款未收回，經雙方核算結果
        ，上訴人尚欠被上訴人共計貳拾玖萬陸仟壹佰玖拾貳元無誤。
  三、證據：援用原審之立證方法。
    理  由
一、本件被上訴人即原告減縮應受判決之聲明為請求被告即上訴人應給付貳拾玖萬陸
    仟壹佰玖拾貳元及自民國八十九年十一月二十六日起至清償日止，按年息百分之
    五計算之利息，依民事訴訟法第二百五十五條第一項第三款之規定應予准許，合
    先敘明。
二、本件被上訴人起訴主張兩造原為僱主與員工關係，於八十八年十一月二十二日間
    ，被上訴人借款四十三萬元予上訴人於高雄中信證券公司購買股票，並將款項匯
    入中國信託商業銀行帳號五六五三─○一一五四四之四號，有匯款單可憑，然上
    訴人返還十萬元後，竟於八十九年十月間未辦理離職手續，亦未領取九月份薪資
    不告而別，至今積欠貳拾玖萬陸仟壹佰玖拾貳元〈原請求三十三萬元〉未還等語
    。
三、上訴人則以伊業於九十一年四月二十二日辦理移交手續，其中尚有三家店家未收
    貨款九萬二千四百元，現在已經收回三萬三千六百元，尚有五萬八千八百元未收
    回，伊願意從未領取之九月份薪資九萬二千六百零八元中扣除，對於被上訴人請
    求貳拾玖萬陸仟壹佰玖拾貳元沒有意見，伊願意清償等語置辯。
四、依兩造前開陳述內容觀之，雙方對於其間因為購買股票的借貸款三十三萬元，以
    及上訴人對於客戶未收款五萬八千八百元、迄今尚積欠被上訴人二十九萬六千一
    百九十二元等情均已自認，復有匯款單及移交手續紀錄影本各一紙附卷足稽，自
    堪信被上訴人之主張為真正。
五、綜上所述，被上訴人依消費借貸關係訴請上訴人給付貳拾玖萬陸仟壹佰玖拾貳元
    及自民國八十九年十一月二十六日起至清償日止，按年息百分之五計算之利息，
    即屬有據，應予准許。原審本於上開理由為上訴人敗訴之判決，即屬正當而無違
    誤，上訴意旨指陳原審判決不當，請求廢棄，並無理由，應予駁回。
結論：本件上訴為無理由，依民事訴訟法第四百三十六條之一第三項、第四百四十九
條第一項、第七十八條，判決如主文。
中　　　華　　　民　　　國　　九十一　　年　　　十一　　　月　　　四  　日
                        臺灣高雄地方法院民事第一庭
~B審判長法官　楊富強
~B法　　　官　楊國祥
~B法　　　官　李勝琛
右為正本係照原本作成
本判決不得上訴
中　　　華　　　民　　　國　　九十一　　年　　　十一　　　月　　　四　　日
~B法院書記官　林宜正
